# 请教陈版，大股东兜底小股东的投资收益

提问人：黎诗雅 lsy 时间：2019-10-31 06:30:19
请教陈版，我司作为小股东投资一家公司 A，每年 A 需要支付我投资金额的 8%保底收益，如果A公司当年分红的金额不足我司投资金额的 8%，则由大股东进行保底，请问陈版，像这种抽屉协议，是可以端在明面上和审计说的吗，另外账务处理上，是否可以作为股权投资，收到 A 公司的款作为分红款，收到大股东的差额保底收入作为利息收入还是什么？谢谢！

回答人：chenyiwei
1 、被审计单位应完整地向审计师提供所有与会计核算和审计相关的资料，并声明其真实、准确、完整、无遗漏。
2 、这种投资，由于享有较高程度的本金安全和约定收益的保障，应认定为明股实债处理。